【裁判字號】    99,重訴,37
【裁判日期】    990825
【裁判案由】    毒品危害防制條例
【裁判全文】
臺灣高雄地方法院刑事判決              99年度重訴字第37號
公  訴  人  臺灣高雄地方法院檢察署檢察官
被      告  甲○○○○ ○○○.
指定辯護人  本院公設辯護人  陳信凱
上列被告因違反毒品危害防制條例等案件，經檢察官提起公訴（
99年度偵字第12834 號），本院判決如下：
    主  文
甲○○○○ ○○○ ○○○○○○共同犯運輸第一級毒品罪，處有期徒刑拾伍年
陸月，並於刑之執行完畢或赦免後，驅逐出境。扣案第一級毒品
海洛因貳包（驗前合計淨重壹仟零肆拾壹點玖陸公克，驗後合計
淨重壹仟零肆拾壹點玖壹公克）暨包裝袋貳個，均沒收銷燬之。
扣案運動鞋壹雙、NOKIA 廠牌行動電話壹支（門號000000000000
0 ，含SIM 卡），均沒收之。
    事  實
一、甲○○○○ ○○○ ○○○○○○係馬來西亞國人，明知海洛因係屬舉世各
    國禁止運輸之毒品（我國毒品危害防制條例亦明定為第一級
    毒品），不得任意持有、運輸，且經行政院依懲治走私條例
    第2 條第4 項授權公告之「管制物品項目及數額」所列甲項
    第4 款之管制進口物品，不得私運進口，竟為獲得4000元馬
    幣之報酬，與其馬來西亞籍男性成年友人RAVI及某姓名、年
    籍不詳之尼泊爾籍成年男子，共同基於運輸海洛因及私運管
    制物品來台之犯意聯絡，先於民國99年4 月11日自馬來西亞
    搭機前往泰國曼谷市，而該尼泊爾籍男子即於99年4 月12日
    上午至甲○○○○ ○○○ ○○○○○○在曼谷市下榻之飯店與其會合，並
    交付藏有海洛因2 包（合計驗前淨重1041.96 公克，純度74
    .11%，純質淨重772.20公克）之球鞋1 雙、曼谷來回高雄之
    機票、旅費美金700 元（無證據證明為運毒之報酬），囑其
    穿著該雙球鞋搭機從高雄國際機場入境後，再自行搭乘計程
    車前往位於高雄市區之統茂松柏大飯店住宿，俟確定房號後
    再以其所攜帶NOKIA 廠牌之行動電話（內有馬來西亞籍共犯
    RAVI提供門號0000000000000 號之SIM 卡）撥打電話予RAVI
    ，RAVI會再聯繫該尼泊爾籍男子，屆時將有人會前往甲○ ○○○
    ○○○ ○○○○○○投宿之房間內取走該雙球鞋。嗣於99年4 月12日
    晚間8 時50分許，甲○○○○ ○○○ ○○○○○○穿著上開藏有海洛因之
    球鞋搭乘自泰國曼谷機場起飛之中華航空CI-840號班機抵達
    高雄國際機場，而於入境通關時，因神情緊張，為海關安檢
    人員發現後施以嚴檢，當場在其所穿著該雙球鞋鞋底夾層內
    起獲上揭海洛因2 包，及在其身上查獲NOKIA 廠牌行動電話
    壹支（門號0000000000000 ，含SIM 卡）。甲○○○○ ○○○ ○○○○
    ○○遂為員警當場逮捕，並於初步詢問案情後，要求其按原定
    計畫前往統茂松柏大飯店投宿，並將房號1002以其所攜帶上
    揭行動電話告知RAVI，員警即在該飯店房間內埋伏，以查緝
    欲前來取走海洛因之人。迄99年4 月13日凌晨2 時18分許，
    欲接取該批海洛因之黃大吉、陳穩立（均由檢察官另行偵查
    起訴）一同前來，當黃大吉、陳穩立進入上揭房間時，旋遭
    埋伏在內之員警當場逮捕，並在黃大吉身上扣得與本案犯罪
    無關門號0000000000000 、0000000000000 、000000000000
    000 號之行動電話3 支（均含SIM 卡）、陳穩立身上扣得與
    本案犯罪無關之電子秤及毒品純度測試器各1 台、門號0000
    00000000000 號之行動電話1 支（含SIM 卡）、夾鏈袋43個
    等物。
二、案經內政部警政署航空警察局高雄分局報請臺灣高雄地方法
    院檢察署檢察官偵查起訴。
    理  由
壹、證據能力部分
一、按被告以外之人於審判外之陳述雖不符刑事訴訟法第159 條
    之1 至之4 等四條之規定，而經當事人於審判程式同意作為
    證據，法院審酌該言詞陳述或書面陳述作成時之情況，認為
    適當者，亦得為證據；當事人、代理人或辯護人於法院調查
    證據時，知有刑事訴訟法第159 條第1 項不得為證據之情形
    ，而未於言詞辯論終結前聲明異議者，視為有前項之同意，
    同法第159 條之5 定有明文。本件證人黃大吉、陳穩立於警
    詢中之陳述，其等性質雖屬傳聞證據，惟其等未再於本院審
    理中為陳述，且其等所為之上開警詢筆錄內容，業經本院審
    理時予以提示並告以要旨，且各經檢察官、辯護人及被告表
    示意見。當事人或辯護人已知上述筆錄乃傳聞證據，且均未
    於言詞辯論終結前對該等筆錄內容異議，依上開規定，是其
    等於警詢中之證言應均具有證據能力。
二、按證人、鑑定人依法應具結而未具結者，其證言或鑑定意見
    ，不得作為證據，刑事訴訟法第158 條之3 定有明文。本件
    檢察官未令證人黃大吉、陳穩立於陳述前具結而為陳述，且
    查無依法不得令其具結之情形，是上開證人於檢察官訊問時
    之證言即無證據能力。
貳、實體判決理由部分
一、訊據被告甲○○○○ ○○○ ○○○○○○對於上揭事實坦承不諱（本院卷
    第78至82頁），核與證人黃大吉、陳穩立於警詢中之證述（
    警卷第4 至5 、8 至9 頁）、證人即查獲員警乙○○本院審
    理時具結證述之內容（本院卷第66至70頁）大致相符。此外
    復有內政部警政署航空警察局高雄分局查獲涉嫌毒品危害防
    制條例案毒品初步鑑驗報告單、扣押筆錄、扣押物品目錄表
    及扣押物收據各3 份、扣押物品清單，及扣押物品照片47幀
    （警卷第9 頁背面、13至18、35至36頁、偵卷第9 至11、66
    至82頁）、財政部高雄關稅局高雄機場分局99年4 月12日（
    99）高機移字第7 號函暨檢送高雄關稅局扣押貨物、運輸工
    具收據及搜索筆錄、詢問筆錄（警卷第28至30頁）、查獲照
    片4 幀（警卷第33頁）；而上開扣案毒品，經送法務部調查
    局鑑定結果，確為第一級毒品海洛因（合計驗前淨重1041.9
    6 公克，驗後淨重1041.91 公克，純度74.11 ％，純質淨重
    772.20公克），亦有該局濫用藥物實驗室99年5 月6 日調科
    一字第09923010020 號鑑定書1 紙附卷可憑（偵卷第84頁）
    ，且有查扣運動鞋1 雙、NOKIA 廠牌行動電話1 支（含門號
    0000000000000 之SIM 卡）在案可佐。是被告上開自白核與
    事實相符，自得採信。本件被告上揭運輸及私運扣案第一級
    毒品海洛因進入我國之事實，事證明確，堪以認定，應依法
    論科。
二、按海洛因為毒品危害防制條例第2 條第2 項第1 款所定之第
    一級毒品，且屬行政院依懲治走私條例第2 條第4 項授權公
    告之「管制物品項目及數額」所列甲項第4 款之管制進口物
    品，依法不得持有、運輸或私運進口。核被告所為，係犯毒
    品危害防制條例第4 條第1 項之運輸第一級毒品罪、懲治走
    私條例第2 條第1 項之私運管制物品進口罪。被告與馬來西
    亞籍男子RAVI、姓名、年籍不詳之尼泊爾籍成年男子間，就
    上開犯行，互有犯意聯絡及行為分擔，為共同正犯。被告持
    有第一級毒品海洛因之低度行為，為運輸毒品之高度行為所
    吸收，不另論罪。而被告抵達高雄後，雖依馬來西亞籍男子
    RAVI之指示，將毒品海洛因帶到投宿飯店欲交付予前來拿取
    之黃大吉、陳穩立，然並無證據證明被告與黃大吉、陳穩立
    間就運輸毒品之犯行間亦有犯意聯絡或行為分擔，自無從論
    以共同正犯。被告係以一行為同時觸犯運輸第一級毒品罪及
    私運管制物品進口罪，為想像競合犯，應依刑法第55條規定
    從較重之運輸第一級毒品罪處斷。又被告於偵查中之警詢及
    本院審理時，均自白上開犯行（警卷第1 至2 頁、本院卷第
    78至82頁），應依毒品危害防制條例第17條第2 項規定，減
    輕其刑。
三、爰審酌被告於我國並無犯罪紀錄，因一時貪念而為本件犯行
    ，惟尚未實際獲取利益，而運輸之海洛因甫入境我國即為警
    查獲，亦未對國人造成具體毒害，及其犯罪之動機、目的、
    手段、犯罪後坦承犯行，態度尚可等一切情狀，量處如主文
    所示之刑。又被告為馬來西亞國人，雖係合法申請來臺，卻
    於入境我國時為本件犯行，並受有期徒刑以上刑之宣告，顯
    不宜繼續在我國居留，併依刑法第95條之規定，諭知被告應
    於刑之執行完畢或赦免後，予以驅逐出境。
四、扣案之海洛因2 包（合計驗後淨重1041.91 公克，純度74.1
    1 ％，合計純質淨重772.20公克），係屬第一級毒品，不問
    屬於犯人與否，應依毒品危害防制條例第18條第1 項前段規
    定沒收銷燬之。盛裝上開毒品之包裝袋2 個因與其內之毒品
    難以析離，且無析離之實益與必要，應視同毒品，依上規定
    ，一併沒收銷燬之。另送驗耗費之毒品海洛因既已滅失而不
    存在，要無再予宣告沒收銷燬之必要。而扣案之球鞋1 雙，
    用於藏匿海洛因毒品，便於運輸來臺，自屬供本件運輸毒品
    犯罪所用之物，且為姓名、年籍不詳之尼泊爾籍成年男子所
    有，業據被告供述在卷（本院卷第78頁），而扣案NOKIA 廠
    牌行動電話1 支為被告所有，門號0000000000000 號之SIM
    卡則為馬來西亞籍共犯RAVI提供，作為被告與馬來西亞籍共
    犯RAVI間聯絡本件運輸毒品犯行之用，亦經被告供述在卷（
    本院卷第73、80頁），均應依毒品危害防制條例第19 條 第
    1 項前段規定宣告沒收。至於在黃大吉身上扣得門號000000
    0000000 、0000000000000 、000000000000000 號之行動電
    話3 支（均含SIM 卡）、陳穩立身上扣得之電子秤及毒品純
    度測試器各1 台、門號000000000000000 號之行動電話1支
    （含SIM 卡）、夾鏈袋43個，均無證據證明與本件犯罪有關
    ，爰均不為沒收之諭知。
據上論斷，應依刑事訴訟法第299 條第1 項前段，毒品危害防制
條例第4 條第1 項、第17條第2 項、第18條第1 項前段、第19條
第1 項，懲治走私條例第2 條第1 項、第11條前段，刑法第11條
、第28條、第55條、第95條，判決如主文。
本案經檢察官魏豪勇到庭執行職務。
中    華    民    國    99    年    8     月    25    日
                    刑事第六庭  審判長  法  官  李璧君
                                        法  官  鄭峻明
                                        法  官  曾仁勇
以上正本證明與原本無異。
如不服本判決應於收受判決後10日內向本院提出上訴書狀，並應
敘述具體理由。其未敘述上訴理由者，應於上訴期間屆滿後20日
內向本院補提理由書 (均須按他造當事人之人數附繕本)「 切勿
逕送上級法院」。
中    華    民    國    99    年    8     月    25    日
                                        書記官  王紀芸
附錄本案論罪科刑法條：
毒品危害防制條例第4條第1項
製造、運輸、販賣第一級毒品者，處死刑或無期徒刑；處無期徒
刑者，得併科新臺幣一千萬元以下罰金。
懲治走私條例第2條第1項
私運管制物品進口、出口逾公告數額者，處7 年以下有期徒刑，
得併科新臺幣3 百萬元以下罰金。

司法院資訊處製作；財團法人民間司法改革基金會備份。
